【裁判字號】    88,上訴,1548
【裁判日期】    890517
【裁判案由】    公共危險
【裁判全文】
台灣高等法院台中分院刑事判決                  八十八年度上訴字第一五四八號
    上  訴  人  台灣南投地方法院檢察署檢察官
    被      告  丙○○
    指定辯護人  本院公設辯護人  乙○○
右上訴人因被告公共危險案件，不服台灣南投地方法院中華民國八十八年五月三十一
日第一審判決（民國八十八年度訴字第九九號，起訴案號：台灣南投地方法院檢察署
民國八十八年度偵字第五八一號），提起上訴，本院判決如左：
    主      文
上訴駁回。
    理      由
一、本件公訴意旨略以：被告丙○○於民國八十八年一月二十六日十六時許，因酒後
    心情不佳，在與父母、祖父母同住之南投縣南投市○○里○○路七九二巷五十號
    現供人使用之住宅內，將其衣物置於二樓樓梯走廊，再用打火機放火點燃衣物，
    惟其後自行將火撲滅致未釀成災害而放火燒燬上開住宅未遂，因認被告涉犯公共
    危險罪嫌。
二、按犯罪事實應依證據認定之，無證據不得推定其犯罪事實。又不能證明被告犯罪
    者，應諭知無罪之判決，刑事訴訟法一百五十四條、第三百零一條第一項分別定
    有明文。又認定不利於被告之事實，須依積極證據，苟積極證據不足為不利於被
    告事實之認定時，即應為有利於被告之認定，更不必有何有利之證據，最高法院
    三十年上字第八一六號判例可資參照。復按刑法上之放火燒燬住宅罪須基於放火
    欲燒燬住宅之犯意而為之，始足當之，苟行為人主觀上無放火燒燬住宅之犯意及
    故意，自不構成該放火罪，而犯意既屬於構成犯罪事實之一部，自應依證據認定
    之，最高法院著有二十六年上字第一二四六號判例可資參照。
三、訊據被告丙○○堅決否認有何欲放火燒燬住宅之犯行，辯稱：伊並無放火，而係
    抽菸不慎將菸蒂丟在該棉質內衣上，才引起燃燒等語。經查：
  (一)被告被訴放火燃燒之地點，係在該住宅內二樓樓梯走廊間，業據告訴人即被告之
    父丁○○指述明確，且有刑案現場平面圖一紙及照片數幀附卷可稽，而其起火面
    積僅約一平方公尺，亦經前開平面圖註記明確，另起火處為磨石地板，距被告房
    間約一公尺四十公分，離他處最近房間約一公尺，鄰磚造水泥牆壁有四十公分許
    ，復經原審法院至現場勘驗屬實，製有勘驗筆錄一紙在卷可憑，加以燃燒之物品
    既為棉質內上衣，衡情客觀上並不足以引起該住宅及屋內他項物品、房間之燃燒
    。
  (二)次查，被告於該衣物燃燒不久即出於己意加以撲滅，有告訴人於警訊時之證述為
    憑，且右揭建物有易燃之隔間木板，此有卷附之照片可證，被告未對該建物易燃
    之木板部分縱火，亦難認其主觀上有放火燒燬前開住宅之意圖。
  此外，復查無其他積極證據，足以證明被告燒燬前開建物之意圖，原審以被告之犯
  罪不能證明而為無罪之判決，核無違誤。檢察官上訴意旨仍執前詞，指摘原判決違
  誤，非有理由，應予駁回。
四、據上論斷，應依刑事訴訟法第三百六十八條，判決如主文。
本案經檢察官甲○○到庭執行職務。
中      華      民      國    八十九    年      五      月      十七    日
                                  台灣高等法院台中分院刑事第八庭
                                        審判長法  官  羅  得  村
                                              法  官  古  金  男
                                              法  官  林  輝  煌
右正本證明與原本無異。
如不服本判決，應於判決送達後十日內向本院提出上訴狀，其未敘述理由者，應於提
出上訴狀後十日內向本院補提理由書，並按他造當事人之人數提出繕本。
                                              書記官  劉  恒  宏
中      華      民      國    八十九    年      五      月      十八    日
                                                                        Ｑ


司法院資訊處製作；財團法人民間司法改革基金會備份。
